臺灣板橋地方法院刑事判決            100年度交訴字第210號
公  訴  人  臺灣板橋地方法院檢察署檢察官
被      告  陳崇文
上列被告因公共危險等案件，經檢察官提起公訴（100 年度偵字
第6686號），經本院合議庭裁定改行簡式審判程序，判決如下：
    主  文
陳崇文犯肇事致人傷害逃逸罪，處有期徒刑陸月，如易科罰金，
以新臺幣壹仟元折算壹日。緩刑貳年。
    事  實
一、陳崇文明知其重型機車駕駛執照業經吊銷，仍於民國99年12
    月29日凌晨1 時52分許，騎乘車牌號碼LE9-385 號重型機車
    ，自新北市新莊區○○○路165 號前之停車格起駛，欲往新
    樹路方向行駛時，本應注意車前狀況及行車起步前應注意前
    後左右有無障礙或車輛，並應讓行進中之車輛優先通行，且
    依當時晨或暮光、路面鋪設柏油、無缺陷、道路無障礙物，
    且視距良好等情況並無不能注意之情事，竟疏未注意，未讓
    行進中之車輛優先通行而貿然駛出，致撞擊沿新北市新莊區
    ○○○路往中正路方向由徐偉哲所騎乘之車牌號碼002-EZP
    號重型機車，徐偉哲因而人車倒地，並受有顏面擦挫傷之傷
    害（另陳崇文涉犯過失傷害罪嫌部分，業據徐偉哲撤回告訴
    ，由本院另為不受理判決）。陳崇文於事故發生後，明知其
    已駕車肇事並因此可能致人受傷，卻基於駕車肇事後逃逸之
    犯意，未留下察看，亦未為其他救護措施或留下其姓名年籍
    等聯絡資料，即逕自駕車逃逸。嗣徐偉哲委請路邊店家報警
    ，經警到場處理並檢視現場遺留之車牌及文件等資料，始循
    線查悉上情。
二、案經徐偉哲訴由新北市政府警察局新莊分局移請臺灣板橋地
    方法院檢察署檢察官偵查起訴。
    理  由
一、本案被告陳崇文所犯肇事逃逸罪部分係死刑、無期徒刑、最
    輕本刑為三年以上有期徒刑以外之罪，其於準備程序中就被
    訴事實為有罪之陳述，經本院告知簡式審判程序之旨，並聽
    取檢察官、被告之意見後，經合議庭裁定由受命法官獨任進
    行簡式審判程序，合先敘明。
二、上揭犯罪事實，業據被告陳崇文於本院審理時坦承不諱（見
    本院100 年10月4 日準備程序筆錄第2 頁、簡式審判筆錄第
    2 、4-5 頁）。亦核與證人即告訴人徐偉哲於警詢及檢察官
    偵查中證述被告於肇事後逃逸情節大致相符。【見100 年度
    偵字第6686號偵查卷（下稱偵卷）第7- 8、27-28 頁】。復
    有道路交通事故現場圖、道路交通事故調查報告表（一）、
    （二）、新北市政府警察局舉發違反道路交通管理事件通知
    單各1 紙、現場及車損照片12幀、行政院衛生署臺北醫院99
    年12月29日診斷證明書1 紙等附卷可參（見偵卷第12-14 、
    22、19-20 、16頁），足認被告上揭自白與事實相符。本件
    事證明確，被告所犯肇事逃逸罪犯行，堪以認定，應依法論
    科。
三、核被告陳崇文所為，係犯刑法第185 條之4 之肇事致人受傷
    而逃逸罪。第查，被告曾考領重型機車駕駛執照，惟已於89
    年5 月17日經易處逕註，此有證號查詢機車駕駛人資料1 紙
    （見偵卷第61頁）在卷可參，被告其後並未再重考駕照，且
    曾因駕照經註銷後仍駕駛車輛遭舉發等情，亦有臺灣板橋地
    方法院檢察署檢察事務官室公務電話紀錄、舉發資料查詢各
    1 紙（見偵卷第62、64頁）在卷可查，其於本案行為時固屬
    無照駕駛，然道路交通管理處罰條例第86條係規定：「汽車
    駕駛人，無駕駛執照駕車，因而致人受傷或死亡，依法應負
    刑事責任者，加重其刑至二分之一。」，故肇事逃逸罪，並
    非過失傷害或過失致死罪，即無依上開規定加重其刑之餘地
    （最高法院92年度臺非字第60號判決意旨可資參照），故本
    案被告就其所犯之上開肇事逃逸罪，自無須依道路交通管理
    處罰條例第86條第1 項之規定加重其刑，併此敘明。爰審酌
    被告駕駛機車不慎肇事發生車禍致人受傷，竟未救護被害人
    而逃逸，應予非難，惟兼衡其犯罪後坦承犯行，已知悔悟，
    並與告訴人達成和解，有本院和解筆錄1 件（見本院卷第55
    頁）在卷可佐，兼衡其未有前科，素行尚佳、智識程度、犯
    罪之動機、目的、所生危害等一切情狀，量處如主文所示之
    刑，並諭知易科罰金之折算標準，以資懲儆。
四、末查被告陳崇文未曾因故意犯罪而受有期徒刑以上刑之宣告
    之情，有臺灣高等法院被告前案紀錄表佐卷可考，其因一時
    失慮致罹刑典，惟已與告訴人達成和解，告訴人並表達同意
    給予被告緩刑之意見（見本院100 年10月4 日準備程序筆錄
    第4 頁），是被告經此偵審教訓，當知所警惕，而無再犯之
    虞，本院認所宣告之刑以暫不執行為適當，併依刑法第74條
    第1 項第1 款之規定，宣告緩刑2 年，用啟自新。
據上論斷，應依刑事訴訟法第273 條之1 第1 項、第299 條第1
項前段，刑法第185 條之4 、第41條第1 項前段、第74條第1 項
第1 款，判決如主文。
本案經檢察官曾開源到庭執行職務。
中    華    民    國    100   年    10    月    28    日
                    刑事第十五庭    法  官  方鴻愷
以上正本證明與原本無異。
如不服本判決應於收受判決後10日內向本院提出上訴書狀，並應
敘述具體理由。其未敘述上訴理由者，應於上訴期間屆滿後20日
內向本院補提理由書（均須按他造當事人之人數附繕本）「切勿
逕送上級法院」。
                                    書記官  江怡萱
中    華    民    國   100    年    10    月    31    日
附錄本案論罪科刑法條全文：
中華民國刑法第185條之4
駕駛動力交通工具肇事，致人死傷而逃逸者，處6 月以上5 年以
下有期徒刑。